【裁判字號】    97,訴,2112
【裁判日期】    980227
【裁判案由】    違反毒品危害防制條例
【裁判全文】
臺灣臺南地方法院刑事判決              97年度訴字第2112號
公  訴  人  臺灣臺南地方法院檢察署檢察官
被      告  丙○○
                    另案於臺灣臺南監獄臺南分監執行中
            甲○○
共      同  乙○○律師
指定辯護人
上列被告等因違反毒品危害防制條例案件，經檢察官提起公訴（
97年度偵字第14407號），本院判決如下：
    主  文
丙○○共同犯如附表所示之罪，均累犯，各處如附表所示之刑。
應執行有期徒刑貳拾年。販賣毒品所得之財物共新臺幣伍仟捌佰
元沒收，如全部或一部不能沒收時，以其財產抵償之；門號0000
000000號行動電話壹支（含SIM卡壹張）沒收。
甲○○共同犯如附表所示之罪，均累犯，各處如附表所示之刑。
又轉讓第一級毒品，累犯，處有期徒刑壹年貳月。應執行有期徒
刑貳拾年。販賣毒品所得之財物共新臺幣伍仟捌佰元沒收，如全
部或一部不能沒收時，以其財產抵償之；門號0000000000號行動
電話壹支（含SIM卡壹張）沒收。
丙○○、甲○○其餘被訴部分均無罪。
    事  實
一、丙○○曾於民國94年間，因毒品案件，經臺灣高等法院判處
    有期徒刑7月、4月，並定其應執行刑為9月確定，嗣經檢察
    官聲請，再裁定減刑並定其應執行刑為4月又15日，而於97
    年4月1日易科罰金執行完畢。甲○○則曾於95年間因毒品案
    件，經臺灣臺南地方法院判處有期徒刑10月、8月、4月，並
    定其應執行刑1年6月確定，嗣經裁定減刑並定其應執行之刑
    為9月，而於96年7月16日縮刑期滿執行完畢。詎丙○○、甲○○仍不知悔改，又共同基於販賣第一級毒品海洛因、第二
    級毒品安非他命之犯意聯絡，以0000000000、0000000000號
    行動電話做為聯絡工具，而於附表所示之時間、地點，販賣
    如附表所示之海洛因、安非他命予戊○○、己○○、庚○○
    。甲○○復另行起意，於97年6月間某日，在臺南市○○街
    320巷6號居所，無償轉讓第一級毒品海洛因1次予戊○○。
二、案經臺南市警察局第五分局報告臺灣臺南地方法院檢察署檢
    察官偵查起訴。
    理  由
甲、程序方面：
本件檢察官所提出之證據方法，其證據能力之有無，均如本院98
年1月13日之裁定所示。
乙、有罪部分：
一、訊據被告甲○○於本院審理時，對於97年6月間某日，在臺
    南市○○街320巷6號居所無償轉讓海洛因1次予戊○○等情
    坦承不諱；惟與被告丙○○均矢口否認有共同於附表所示時
    間、地點，販賣第一級毒品海洛因或第二級毒品安非他命予
    己○○、庚○○等情，辯稱：
  (一)依卷附資料，臺南市警察局於97年10月6日搜索被告丙○○
    位於臺南市○○區○○街320巷6號之住居所，其扣押之物品
    僅係易立信手機1支、0000000000號SIM卡1張；另同日亦搜
    索被告甲○○位於臺南市○○區○○街101巷116號住居所，
    並無查扣任何物品。是本件既無扣案毒品，是否確有販賣毒
    品，是否確為第一級毒品海洛因，並無證據證明。
  (二)證人己○○之供述前後不一：
    1.97年10月6日於臺南市警察局第五分局偵查隊供稱：「（
      問：你於97年9月14日22時24分以你電話撥打甲○○與其
      女友0000000000電話說要硬的一張是何意思？）就是要向
      她們買新臺幣《下同》1000元安非他命，我忘記有無成交
      了。」惟同日於臺南地檢署偵訊時又供稱：「（問：14日
      晚上10點24分你打0000000000電話給他要買硬的1張是何
      意？）1000元的安非他命。這次應該有成交，讚仔送到我
      永康的家，當場我拿了現金1000元給他。」則到底有無成
      交，證人己○○之供述即前後不一。
    2.97年10月6日於臺南市警察局第五分局供稱：「（問：你
      於97年9月21日21時53分以你電話撥打甲○○與其女友
      0000000000電話對話內容中說那是2000的東西，他叫你不
      要動是何意思？）那是甲○○他拿毒品給我拿錯，拿比較
      多的給我，甲○○他女友叫我不要動要還他。」惟於97年
      11月12日在臺南地檢署偵訊時卻供稱：「（問：97年9月
      21日晚上9點53分甲○○打電話給你說那是2000的東西不
      要動是何意思？）那次是丙○○打給我的，她叫我把東西
      還給她。」、「（問：這次你是何時拿到毒品？）丙○○
      打電話給我之前的半個小時前，大概是晚上9點20分左右
      ，這次是買海洛因，在臺南二中北門路門口拿到的，這次
      我給她1000塊，因為我本來要買1000塊，只是他給我2000
      塊的份量，這次毒品是丙○○交給我的」。是證人己○○
      對於何人交付毒品，其供述亦前後不一。
  (三)證人庚○○之供述前後矛盾：
    1.公訴人起訴書附表所載關於庚○○部分之犯罪事實，係指
      該附表編號五97年9月13日晚間11時20分許、編號八97年9
      月19日晚間11時許，及編號時97年9月22日晚間11時30分
      許共三次。
    2.證人庚○○歷次供述摘列如次：
      (1)97年10月6日於臺南地檢署：
        問：97年9月13日晚間11點9分你撥給丙○○之後交易的
        毒品種類、金額、交付時、地及交付者各為何？
        答：買海洛因500元，撥完電話5到10分鐘由丙○○拿到
        臺南市安南區海尾廟旁的籃球場拿給我的。
      (2)97年10月6日於臺南地檢署：
        問：97年9月19日10點49分時，你撥給丙○○之後交易
        的毒品種類、金額、交付時、地及交付者各為何？
        答：這次買500塊海洛因。因為當時我人在永康上班，
        所以大概在撥打電話1個小時後，由丙○○拿到永康永
        大夜市給我的。
      (3)97年10月6日於臺南地檢署：
        問：97年9月22日11點22分你撥給丙○○之後交易的毒
        品種類、金額、交付時、地及交付者各為何？
        答：這次我買了300塊的海洛因，大概也是在撥打電話5
        到10分鐘後，由丙○○拿到臺南市安南區海尾廟旁的籃
        球場給我的。
    3.證人庚○○供稱97年9月13日、9月19日、9月22日此3次交
      易, 均是由丙○○親自拿給他，而非甲○○拿給他。惟其
      於97年10月6日載臺南地檢署卻又供稱「我有跟丙○○買
      過海洛因。甲○○是丙○○的男朋友，有時他會幫丙○○
      拿毒品給我。」很明顯地，庚○○之供述前後矛盾，不具
      憑信性。
  (四)綜上，本件既無扣案毒品，則是否確有販賣毒品，是否確為
    第一級毒品海洛因，並無證據證明，又證人之供述前後不一
    或矛盾，不具憑信性，不足為採。
二、經查，被告甲○○坦承曾於97年6月間，在臺南市○○街320
    巷6號居所，轉讓海洛因1次予證人戊○○之情，經核與證人
    戊○○於偵訊中所為結證相合，被告甲○○此部分自白，應
    可信為真實。
三、被告2人雖均矢口否認有如附表所示之販賣第一級、第二級
    毒品之行為，惟查：
  (一)被告2人所使用之0000000000、0000000000號行動電話門號
    ，曾經臺灣臺南地方法院檢察署檢察官向本院聲請進行通訊
    監察，期間分別為97年8月15日至11月7日、9月12日至11月
    7日，有本院97年聲監字第258號、97年聲監續字第173號、
    97年聲監續字第206號、97年聲監字第298號、97年聲監續字
    第207號通訊監察書影本附卷可稽（本院審理卷第41-45頁）
    ，臺南市警察局第五分局且依據前開通訊監察結果，製有通
    訊監察譯文卷內可憑（警卷第64-85頁、偵查卷第19-21頁）
    。
  (二)證人己○○於偵訊中結證稱曾於97年9月12日晚間7時許、晚
    間10時許、9月14日晚間10時24分許、9月18日晚間9時許、9
    月21日晚間9時20分許，向被告購買第一級毒品海洛因或第
    二級毒品安非他命等情，有通訊監察譯文可資佐證，分述如
    下：
    1.97年9月12日晚間7時24分許，證人己○○以其所使用之
      0000000000號行動電話，撥打前開0000000000號行動電話
      ，詢問「打500底的要不要跑？」接聽之被告丙○○則答
      以「500底的，打1000底的啦」，經證人己○○拒絕，被
      告丙○○又稱「500底的500底的東西，1000底的1000底的
      東西」，其後證人己○○稱「不要，你的東西又不是很美
      」等語；嗣證人己○○於偵訊及本院審理時，明白證稱「
      500底」就是500元的毒品（偵訊筆錄第48頁、本院審理筆
      錄第137頁）。其後之晚間7時55分、59分，證人己○○再
      撥打電話詢問是否已經出發，嗣於晚間8時28分，且有撥
      打電話指責稱「你是在幹嘛？那破了的東西，我水加進去
      全部流掉」等語，訊之證人己○○則證稱該次係由被告甲○○在臺南市○○路的樺谷飯店交付毒品海洛因（偵查卷
      第76頁），惟事後「我跟他買的毒品袋子破掉」（偵查卷
      第48頁）。
    2.97年9月12日晚間8時28分許，證人己○○撥打0000000000
      號行動電話，指稱前述向被告購買之海洛因塑膠袋破掉，
      並稱「那500不要算，我等一下拿3000，你1/8給我處理來
      」，被告丙○○則稱「好啦」、「等半小時好嗎？」、「
      我先吃個飯，我剛買飯回來」，嗣證人己○○拒絕，再稱
      「好啦，我馬上過去」；後於晚間8時48分許，證人己○○又打電話詢問是否已經出門，能否試用，並討論試用地
      點；再於9時21分、43分撥打電話詢問是否已經出門，有
      通訊監察譯文在卷可考（偵查卷第76、77頁）。證人己○○於偵訊中，對該段通訊內容解釋稱係「因為我跟他買的
      毒品袋子破掉，所以他建議我跟他買81的算我便宜，3500
      元，81也是海洛因，容量比較多」、「我跟他說如果他不
      到我不跟他買了，後來他（指被告甲○○）在10點有送過
      去我家，我後來決定要81的，3500元他叫我補3000元，我
      只先給他1500元，另外2000元先欠著。」等語（偵查卷第
      48 頁）。
    3.97年9月14日晚間10時24分許，證人己○○以0000000000
      號行動電話撥打被告共同使用之0000000000 號行動電話
      ，稱「你那裡有硬的嗎？」、「（問：你要多少）一張啦
      」等語（偵查卷第16頁）；嗣於偵訊中，則稱係購買1000
      元之安非他命之意（偵查卷第48頁）。
    4.97年9月18日晚間9時44分許，被告甲○○以0000000000號
      行動電話撥打證人己○○所使用之0000000000號行動電話
      ，證人己○○稱「我就是不夠10mm才跟你說」（偵查卷第
      20 頁），而證人己○○於偵訊中則證稱其意係指「我跟
      他買500元，東西只有一點，我跟他說東西不夠」等語（
      偵查卷第49頁）、「這次我買500塊海洛因，毒品是當天9
      點左右甲○○拿到我住處給我的。」（偵查卷第77頁）
    5.97年9月21日晚間9時53分許，被告丙○○以0000000000號
      行動電話撥打證人己○○所使用之0000000000號行動電話
      ，詢問證人己○○「你今天拿的東西吃完怎樣？」、「你
      先不要動」、「做錯了，那是2000的」等語（警卷第80頁
      ）；證人己○○於偵訊中，則稱「那次是丙○○打給我的
      ，她叫我要把東西還給她」、「因為甲○○拿毒品給我拿
      錯了，我要500元的，他拿2000元的給我。後來我沒有還
      他，因為我已動了，我也沒有給他錢，他自己吸收。」等
      語（偵查卷第77頁、49頁）。
  (三)另庚○○結證稱先後於97年9月13日、9月19日，向以電話與
    被告丙○○聯絡購買500元海洛因，另於9月22日購買300元
    海洛因之情，則有以下通訊內容可資佐證：
    1.97年9月13日晚間11時9分許，證人庚○○以市內電話00-0
      000000撥打被告共同使用之0000000000號行動電話，由被
      告丙○○接聽，證人庚○○稱「我朋友來找我，跟昨天一
      樣」，被告丙○○則答稱「我拿去籃球場」，證人庚○○
      另稱「你要用足喔」等語，有通訊監察譯文卷內可稽（偵
      查卷第10頁）。證人庚○○於偵訊中解釋該通訊內容稱，
      該通訊係「買海洛因500元，撥完電話5到10分鐘由丙○○
      拿到臺南市安南區海尾廟旁的籃球場拿給我的」（偵查卷
      第19頁）；另於本院審理時，則證稱上揭「要用足」等語
      之意思係指「毒品的數量，買500就要有500的數量，買
      1000就要有1000的數量」（本院審理卷第149頁）。
    2.97年9月19日晚間10時49分許，證人庚○○以0000000000
      號行動電話，撥打被告共同使用之0000000000號行動電話
      ，由被告甲○○接聽，其對話內容為證人庚○○稱「我福
      仔，我要半圈」，被告甲○○則答稱「等我一下約20分鐘
      」（偵查卷第14頁）。嗣證人庚○○於偵訊中，對該通訊
      內容解釋稱「這次買500塊的海洛因。因為當時我人在永
      康上班，所以大概在撥打電話1個小時候由丙○○拿到永
      康永大夜市給我的」（偵查卷第19頁）；另於本院審理中
      ，證人庚○○亦證稱「半圈」之意即為500元的海洛因（
      本院審理卷第147頁）。
    3.97年9月22日晚間11時22分許，證人庚○○另以000000000
      0號行動電話，撥打被告共同使用之0000000000號行動電
      話，稱「我福仔，我今天要半個，但是我只有300，可不
      可先欠著」，接聽電話之被告丙○○則答稱「我用300的
      給你」（偵查卷第15頁）。證人庚○○於偵查中就該對話
      內容，證稱「這次我買了300塊的海洛因，大概也是在撥
      打電話5到10分鐘後，由丙○○拿到臺南市安南區海尾廟
      旁的籃球場給我的」（偵查卷第19頁）等語。
  (四)被告以證人己○○、庚○○之證述，先後有所出入等情，辯
    稱渠等證詞不可採。核證人己○○、庚○○就係由何人出面
    交付毒品之細節，先後於偵訊及本院審理時之證述，雖或有
    出入，惟觀之附表所示之毒品交易時間前後，該2證人均有
    撥打電話給被告2人之記錄，對話內容中且有代表金額之500
    （底）、1000（或1張）、300，代表數量或重量之81（即
    1/8）、10mm、半圈、半個，以及何時、何地交付之約定，
    證人己○○甚至曾因所交付之毒品包裝破損、重量不足等情
    而指責被告，則證人己○○、庚○○以電話聯繫，向被告購
    買海洛因、安非他命之證述，既核與前揭通訊監察之內容相
    合，應認可採，被告辯稱並無販賣海洛因或安非他命予證人
    己○○、庚○○云云，即無足取。
  (五)此外，臺南市警察局第五分局於97年10月6日，持本院所核
    發之搜索票，搜索被告丙○○在基隆市○○區○○街320巷6
    號住處，以及被告甲○○在臺南市○○區○○街101巷116號
    、臺南縣永康市○○路33號住、居處，而於被告丙○○上開
    住處扣得易立信手機1支、門號0000000000號SIM卡1張，有
    本院南院刑搜字第7516號、7517號、7519號搜索票，及臺南
    市警察局第五分局搜索扣押筆錄、扣押物品目錄表等卷內可
    憑（警卷第40-52頁），被告丙○○於警詢、被告甲○○於
    偵訊中，亦均坦承有使用上開0000000000號、0000000000號
    行動電話門號之事實。再觀諸被告2人均有接聽電話，就毒
    品數量、金額、交付方式等細節與證人己○○、庚○○進行
    討論，事後再實際交付毒品之情，被告2人就販賣毒品之行
    為有犯意之聯絡與行為之分擔，亦堪認定。本件被告2人共
    同販賣第一級、第二級毒品，與被告甲○○轉讓第一級毒品
    予戊○○之情，事證已經明確，應予依法論科。
四、核被告2人販賣第一級毒品海洛因、第二級毒品安非他命，
    所為均係犯毒品危害防制條例第4條第1項之販賣第一級毒品
    罪，與同條第2項之販賣第二級毒品罪。被告2人販賣海洛因
    與安非他命前，持有海洛因、安非他命之低度行為，應為事
    後販賣之高度行為所吸收，不另論罪。被告甲○○另無償交
    付海洛因予證人戊○○施用之行為，則係犯同條例第8條第1
    項之轉讓第一級毒品罪。被告2人就販賣海洛因、安非他命
    之行為，有犯意之聯絡與行為之分擔，業如前述，均應論以
    正犯。又被告2人所犯如附表所示之販賣第一級、第二級毒
    品，與被告甲○○另犯之轉讓第一級毒品罪，犯意個別，行
    為不同，應予分論併罰。
五、再查丙○○曾於94年間，因毒品案件，經臺灣高等法院以95
    年度上訴字第1878號判決分別判處有期徒刑7月、4月，並定
    其應執行刑為9月確定，嗣經檢察官聲請，再以96年度聲減
    字第3298號裁定減刑為3月又15日、8月，並定其應執行刑為
    4月又15日確定，而於97年4月1日易科罰金執行完畢。另被
    告甲○○則於95年間因毒品案件，經本院分別以95年度訴字
    第876號判決判處有期徒刑10月、8月，95年度簡字第2942號
    判決判處有期徒刑4月，並經檢察官聲請而以96年聲字第145
    號裁定定其應執行刑1年6月確定，嗣再經檢察官聲請，以96
    年度聲減字第353號裁定，分別減刑為5月、4月、2月，並定
    其應執行之刑為9月確定，而於96年7月16日縮刑期滿執行完
    畢。此有臺灣高等法院被告前案紀錄表可按，被告2人均於
    有期徒刑之執行完畢後5年內，故意再犯本件有期徒刑以上
    之罪，為累犯，除法定刑為死刑及無期徒刑部分不得加重外
    ，就其餘法定刑加重其刑。再審酌本件被告2人所販賣之毒
    品，金額最高1500元，最低則僅有300元，數量非鉅，與大
    盤、中盤動輒上公斤或上百萬者顯然有別，其販賣海洛因、
    安非他命之所得亦不足1萬元，獲利十分有限，犯罪情節仍
    較中、大盤毒梟為輕，依其等之犯罪情狀，縱分別科以販賣
    第一級、第二級毒品之法定最低度刑，尚嫌過重，爰均依刑
    法第59條規定酌減其刑。
六、爰審酌被告2人本身均有施用毒品之習慣，當知毒品對人身
    心戕害之嚴重性，竟藉販賣毒品予他人牟取利益，危害社會
    非輕，惟念其因貪慾致罹刑章，而販賣之數量非多、所得利
    益非鉅，否認犯行之態度，以及檢察官以被告否認犯行，請
    求量處無期徒刑等一切情狀，分別量處如附表所示之刑，並
    各定其應執行刑為有期徒刑20年，以資懲儆。
七、再按毒品危害防制條例第19條第一項規定所稱「追徵其價額
    」者，必限於所沒收之物，為金錢以外其他財物而無法沒收
    時，始應追徵其價額，使其繳納與原物相當價額。如所得財
    物為金錢而無法沒收時，應以其財產抵償之，而不發生追徵
    價額問題。經查被告2人於附表所示時間，販賣第一級、第
    二級毒品予證人己○○、庚○○，所得之財物金額共計5800
    元雖均未扣案，仍應依毒品危害防制條例第19條第1項之規
    定宣告沒收，如全部或一部不能沒收時，以其財產抵償之。
    又扣案之易利信行動電話1支（含門號為0000000000號SIM卡
    1張），為被告丙○○所有，被告2人用以聯繫販賣毒品所用
    之物，應依刑法第38條第1項第2款規定沒收。
丙、無罪部分：
一、公訴意旨另以：被告甲○○、丙○○2人共同於97年4、5月
    間，及同年8月中旬，在臺南市○○區○○街320巷6號販賣
    第一級毒品海洛因予戊○○，另於97年10月5日某時，在不
    詳地點販賣海洛因予己○○，因認被告2人另涉毒品危害防
    制條例第4條第1項之販賣第一級毒品罪嫌。
二、按犯罪事實應依證據認定之，無證據不得認定犯罪事實，刑
    事訴訟法第154條第2項定有明文。又認定犯罪事實所憑之證
    據，雖不以直接證據為限，間接證據亦包括在內，然而無論
    直接或間接證據，其為訴訟上之證明，須於通常一般之人均
    不致於有所懷疑，而得確信其為真實之程度者，始得據為有
    罪之認定，倘其證明尚未達到此一程度，而有合理之懷疑存
    在時，遽為有罪之認定，自非適法。再按施用毒品者所稱其
    向某人買受毒品之指證，不得作為有罪判決之唯一證據，仍
    須調查其他必要之證據，資以補強其指證之真實性，始為適
    法。又關於毒品施用者其所稱向某人購買毒品之供述，必須
    補強證據佐證，係指毒品購買者之供述縱使並無瑕疵，仍須
    補強證據佐證而言，以擔保其供述之真實性。該所謂補強證
    據，必須與該施用毒品者關於相關毒品交易之供述，具有相
    當程度之關連性，因該補強證據之佐證，足使一般人對於施
    用毒品之供述無合理之懷疑存在，而得確信其為真實，始足
    當之。若毒品購買者之供述證據，本身已有重大瑕疵，依嚴
    格證明之法則，已無法憑為確有販賣毒品行為之認定時，因
    毒品施用者其所稱向某人購買毒品之供述前提事實已有合理
    之懷疑存在，論理上自無再論補強證據之必要。
三、公訴意旨認被告2人另有前述販賣第一級毒品予戊○○、己○○之犯行，係以證人戊○○、己○○於警詢及偵訊中之陳
    述，以及在臺南市警察局第五分局對被告2人之指認等，作
    為所憑之論據。訊據被告2人均堅詞否認有販賣海洛因予戊○○、己○○犯行，辯稱戊○○、己○○之證述先後不一，
    且無積極證據可證明被告有販賣毒品之行為以及所販賣者是
    否確為海洛因等語。
四、經查：
  (一)首按被告以外之人於審判外之言詞或書面陳述，除法律有規
    定外，不得作為證據。刑事訴訟法第159條第1項定有明文。
    本件證人戊○○、己○○於警詢中所為陳述，業經被告於本
    院準備程序中明白表示不同意作為證據，且核無渠等於警詢
    中所為陳述較為可信之特別情況，應認並無證據能力，此據
    本院98年1月13日裁定陳明，是該2人於警詢中之陳述，尚不
    能作為本件認定事實之基礎，核先敘明。
  (二)證人戊○○於偵訊中，固結證稱曾於97年4、5月間向被告丙○○買過2次海洛因，惟亦稱該2次均買500元（偵查卷第30
    頁），此與公訴意旨所稱該2次均係買1000元業有出入（起
    訴書附表編號一）；另證人戊○○於偵訊中，並未提及於97
    年8月中旬再向被告購買海洛因之事，此亦與公訴意旨有悖
    。證人戊○○於本院審理時，則證稱僅向被告丙○○拿過2
    次，時間因事隔太久已經記不清楚等語（本院審理卷第127
    頁）；經檢察官質以證述前後不一之理由，則稱在偵訊中很
    緊張，並否認曾在偵訊中證稱均先打電話給被告甲○○後，
    再過去其住處買毒品等語（本院審理卷第128、129頁），顯
    有翻異前詞之意，則證人戊○○之證詞，已經有所瑕疵，更
    難以確認被告2人有無販賣毒品予戊○○，乃至販賣之毒品
    種類、數量、交易時地等。
  (三)公訴意旨所稱被告丙○○於97年10月5日某時，販賣第一級
    毒品海洛因予證人己○○部分（起訴書附表編號十一），僅
    見證人己○○於警詢中之陳述，嗣於偵訊中並未提及有該次
    向被告丙○○購買毒品之犯行；至於本院審理時，證人己○○雖稱於97年10月6日為警查獲前2日，還有向被告丙○○拿
    毒品，惟購買何種毒品、金額為何均已忘記，嗣經本院以誘
    導訊問方式，雖證稱曾於查獲前一日向丙○○購買1000元之
    海洛因，惟其證述之證明力，已堪懷疑。
  (四)至證人戊○○、己○○於警詢中指認販賣毒品之人為被告2
    人，並製作有指認犯罪嫌疑人紀錄表（警卷第26頁、31頁）
    ，僅能證明該2證人於警詢中所稱之丙○○、甲○○即為本
    件之被告2人，尚不能作為認定被告有無販賣毒品犯行之依
    據。
五、綜上所述，證人戊○○之證述既有前後不一之瑕疵，於本院
    審理時且意圖翻異前詞；而證人己○○上開證述，則因於偵
    訊中並未提及，於本院作證時，就所購買之毒品種類、數量
    、交易時地等細節，復未能清楚說明。此外，檢察官並未提
    出其他積極證據，以證明被告2人另有此部分販賣第一級毒
    品之犯行，依據前開說明，應認被告此部分之犯行不能證明
    ，依法自應為無罪之諭知。
據上論斷，應依刑事訴訟法第299條第1項前段、第301條第1項，
毒品危害防制條例第4條第1項、第2項、第8條第1項、第19條第1
項，刑法第11條、第28條、第47條第1項、第59條、第51條第5款
、第38條第1項第2款，判決如主文。
本案經檢察官丁○○到庭執行職務。
中    華    民    國    98    年    2     月    27    日
                  刑事第十四庭  審判長法  官  吳坤芳
                                      法  官  陳金虎
                                      法  官  周紹武
以上正本證明與原本無異
如不服本判決應於收受本判後10日內向本院提出上訴書狀，並應
敘述具體理由。其未敘述上訴理由者，應於上訴期間屆滿後20日
內向本院補提理由書狀（均須按他造當事人之人數附繕本）「切
勿逕送上級法院」。
                                      書記官  韓若玉
中    華    民    國    98    年    2     月    27    日
附表
 ┌───┬──────┬──────┬──────┬────────────┬───────────┐
 │一    │己○○購買  │97年9月12日 │臺南市○○路│海洛因1次500元          │丙○○、甲○○共同販賣│
 │      │甲○○交付（│晚間8時許   │某址樺谷飯店│                        │第一級毒品，各處有期徒│
 │      │丙○○接聽電│            │            │                        │刑拾柒年。            │
 │      │話）        │            │            │                        │                      │
 ├───┼──────┼──────┼──────┼────────────┼───────────┤
 │二    │己○○購買  │97年9月12日 │臺南縣永康市│海洛因1次3500元（己○○ │丙○○、甲○○共同販賣│
 │      │甲○○交付  │晚間11時許  │中央路33號  │僅交付1500元）          │第一級毒品，各處有期徒│
 │      │            │            │            │                        │刑拾柒年。            │
 ├───┼──────┼──────┼──────┼────────────┼───────────┤
 │三    │庚○○購買  │97年9月13日 │臺南市安南區│海洛因1次500元          │丙○○、甲○○共同販賣│
 │      │丙○○交付  │晚間11時20分│某址海尾廟旁│                        │第一級毒品，各處有期徒│
 │      │            │許          │籃球場      │                        │刑拾柒年。            │
 ├───┼──────┼──────┼──────┼────────────┼───────────┤
 │四    │己○○購買  │97年9月14日 │同上地點    │安非他命1次1000元       │丙○○、甲○○共同販賣│
 │      │甲○○交付（│晚間10時許  │            │                        │第二級毒品，各處有期徒│
 │      │丙○○接聽電│            │            │                        │刑肆年。              │
 │      │話）        │            │            │                        │                      │
 ├───┼──────┼──────┼──────┼────────────┼───────────┤
 │五    │己○○購買  │97年9月18日 │同上地點    │海洛因1次500元          │丙○○、甲○○共同販賣│
 │      │甲○○交付  │晚間9時許   │            │                        │第一級毒品，各處有期徒│
 │      │            │            │            │                        │刑拾柒年。            │
 ├───┼──────┼──────┼──────┼────────────┼───────────┤
 │六    │庚○○購買  │97年9月19日 │臺南縣永康市│海洛因1次500元          │丙○○、甲○○共同販賣│
 │      │丙○○交付  │晚間11時許  │某址永大夜市│                        │第一級毒品，各處有期徒│
 │      │            │            │            │                        │刑拾柒年。            │
 ├───┼──────┼──────┼──────┼────────────┼───────────┤
 │七    │己○○購買  │97年9月21日 │臺南市某址臺│海洛因1次，1000元（金美 │丙○○、甲○○共同販賣│
 │      │丙○○交付  │晚間9時20分 │南二中北門路│霞誤取2000元海洛因交付辜│第一級毒品，各處有期徒│
 │      │            │許          │門口        │旭宏）                  │刑拾柒年。            │
 ├───┼──────┼──────┼──────┼────────────┼───────────┤
 │八    │庚○○購買  │97年9月22日 │臺南市安南區│海洛因1次300元          │丙○○、甲○○共同販賣│
 │      │丙○○交付  │晚間11時30分│某址海尾廟旁│                        │第一級毒品，各處有期徒│
 │      │            │許          │籃球場      │                        │刑拾柒年。            │
 └───┴──────┴──────┴──────┴────────────┴───────────┘


司法院資訊處製作；財團法人民間司法改革基金會備份。
